【裁判字號】    88,上訴,2488
【裁判日期】    890308
【裁判案由】    毒品危害防制條例
【裁判全文】
臺灣高等法院臺中分院刑事判決                  八十八年度上訴字第二四八八號
    上  訴  人
    即  被  告  丙○○
    指定辯護人  本院公設辯護人  乙○○
右上訴人因毒品危害防制條例案件，不服臺灣彰化地方法院八十七年度訴字第七四八
號中華民國八十八年七月二十一日第一審判決（起訴案號：臺灣彰化地方法院檢察署
八十七年度偵字第五一二二號），提起上訴，本院判決如左：
      主  文
原判決撤銷。
丙○○販賣第二級毒品，未遂，處有期徒刑參年捌月。扣案之安非他命壹包（淨重參
陸點陸肆公克）沒收銷燬之。
      事  實
一、丙○○曾於八十三年間因煙毒等案件，經法院分別判處有期刑六月及三年二月，
    並定應執行刑為三年四月確定，並於八十六年四月十五日假釋出獄，其保護管束
    期間至八十七年九月二十八日止（尚未構成累犯），猶不知悔改。因王源盛（另
    案審理）前於八十七年五月二十四日，施用第二級毒品安非他命為警查獲，王源
    盛乃配合警方之行動並依警方之指示，於八十七年六月二十五日凌晨二時四十五
    分許，以電話與古玉妹（另案審理）聯絡購買一台兩之第二級毒品安非他命，古
    玉妹因適無第二級毒品安非他命可供販賣，乃起意媒介幫助丙○○販賣第二級毒
    品安非他命予王源盛，古玉妹並於電話中向王源盛告稱：第二級毒品安非他命每
    台兩新台幣（下同）四萬五千元，並與王源盛約定同日上午五時在彰化縣和美鎮
    道○路圖書館交易，古玉妹隨即撥打0000000000號行動電話（未扣案
    ）與丙○○並告知上情，丙○○應允後即基於販賣第二級毒品安非他命營利之犯
    意，攜帶第二級毒品安非他命一包（淨重三六．六四公克）依約前往，而於八十
    七年六月二十五日上午五時許，抵約定地點即彰化縣和美鎮道○路圖書館前時，
    尚未交易即為埋伏之員警上前當場查獲，並在丙○○身上查獲上開第二級毒品安
    非他命一包。
二、案經嘉義縣警察局朴子分局報請台灣彰化地方法院檢察署檢察官偵查起訴
      理  由
一、訊據上訴人即被告丙○○（以下稱被告），矢口否認右揭販賣第二級毒品安非他
    命之事實，於原審辯稱：伊曾向古玉妹之弟阿川借用安非他命，伊依阿川之指示
    ，欲將部分安非他命託古玉妹還給阿川，其餘供自己施用；或於本院辯稱：伊是
    與古玉妹之弟阿川者共買安非他命施用，是阿川要伊將安非他命交給古玉妹的云
    云。經查：(一)被告確有右揭犯行，業據證人古玉妹先後於警訊（警卷第六頁、第
    七頁）、偵查（偵查卷第十三頁）及原審審理中（原審卷第五十三頁、第五十四
    頁）；證人王源盛先後於警訊（警卷第一頁、第二頁）、偵查（偵查卷第十三頁
    背面）及原審審理中（原審卷第六十六頁）；證人周健雄、阮夙本分別於警訊中
    （警卷第九頁、第十頁、第十二頁、第十三頁）證述明確，且經核其等所證陳各
    節均屬相符。(二)即被告在警訊及偵查中亦自坦承：伊確於右揭時地攜帶第二級毒
    品安非他命欲至現場販賣，而為警查獲等情是實，而被告雖於警訊及偵查中辯稱
    ：伊係欲將第二級毒品安非他命販賣予古玉妹，再由古玉妹轉賣予王源盛云云。
    然查證人王源盛在警訊中業證稱：是古玉妹以電話聯絡上盤丙○○來與我交易（
    警卷第一頁背面）；伊是透過古玉妹介紹，由古玉妹連絡被告帶安非他命要賣給
    伊（偵查卷第十三頁背面）；證人古玉妹在警訊及偵查中亦證稱：伊媒介被告販
    賣安非他命，事成後約定由被告給伊半錢的安非他命，價值約二、三千元（警卷
    第七頁背面）；伊媒介連絡被告要賣安非他命給王源盛，如果交易成功被告要送
    安非他命給伊，而被警查獲等語（偵查卷第十三頁），證人古玉妹嗣於原審亦仍
    為相同之證言（原審卷第五十三頁）。被告上開辯稱各語並無可採，而亦足見證
    人王源盛、古玉妹、周健雄、阮夙本等人，所分別證述各情確屬事實。(三)此外扣
    案之結晶物，經送法務部調查局檢驗結果確屬第二級毒品安非他命（淨重三六點
    六四公克），並有該局之檢驗通知書在卷可參。又綽號「阿川」者並非證人古玉
    妹之弟，僅係古玉妹認識之鄰村朋友，被告亦未託古玉妹將安非他命交給阿川等
    情，業據證人古玉妹於原審證述甚詳；另被告於原審自承：伊僅向阿川借用約七
    、八公克之安非他命，倘被告欲託證人古玉妹將安非他命還給阿川，何以未先行
    將欲返還之安非他命分開包裝？被告所辯各情顯與事實不符，不足採信。(四)被告
    與證人王源盛並不認識，因證人古玉妹之連絡媒介，而欲販賣第二級毒品安非他
    命予證人王源盛，且被告本件販賣及遭查獲之第二級毒品安非他命數量非少，被
    告顯係意圖營利而販賣第二級毒品安非他命無訛。本件事證明確，被告犯行洵堪
    認定。
二、本件由證人王源盛依警方之指示，以電話向證人古玉妹佯購買第二級毒品安非他
    命，證人王源盛雖意在協助警察辦案，然被告與證人王源盛間關於第二級毒品安
    非他命之買賣，已由證人古玉妹媒介談妥購買之數量與價金等，被告並依約攜帶
    第二級毒品安非他命抵達現場，但因警察已偕同證人王源盛前往現場隨時準備逮
    捕被告，事實上已不能真正完成第二級毒品安非他命之交易，然被告既有販賣安
    非他命之故意，且本件既由證人古玉妹居間談妥販賣之數量及價錢等，被告並依
    約攜帶安非他命抵達現場，被告自應負販賣未遂之罪責（最高法院八十五年台上
    字第一八一一號判決、八十七年度台上字第二○號、八十七年度台上字第二九七
    號判決參照）。核被告所為係犯毒品危害防制條例第四條第五項、第二項之販賣
    第二級毒品未遂罪，其因販賣第二級毒品而持有之犯行，應為販賣之高度行為所
    吸收，不另論罪。又被告之犯行僅止於未遂階段，爰依刑法第二十六條前段規定
    予以減輕其刑。原審予以論科，固非無見，然查被告於警訊及偵查中係供陳：伊
    係欲將第二級毒品安非他命販賣予古玉妹，再由古玉妹轉販賣予王源盛等語，並
    未坦承其欲將第二級毒品安非他命直接販賣予證人王源盛，業如前述，即被告並
    未對犯罪事實全部坦承不諱，乃原審判決認被告已於警訊及偵查中對全部犯罪事
    實坦承不諱，經核與卷附警訊筆錄所載內容不符，原審判決理由欄關於上開部分
    所載顯屬無據。被告上訴意旨否認犯罪雖無理由，然原審判決既有上開可議之處
    ，自仍應由本院予以撤銷改判。爰審酌被告之品行、犯罪之動機、犯罪之情節、
    犯罪所生之損害、犯罪後之態度等一切情狀，量處如主文第二項所示之刑，以資
    懲儆。扣案如事實欄所載之第二級毒品安非他命為查獲之毒品，應依法宣告沒收
    銷燬之。至本件其餘之扣押物經核與本件犯行無關，自無從併為沒收之諭知，併
    予敘明。
三、台灣嘉義地方法院檢察署八十八年度偵字第四八九號併辦意旨略以：被告於八十
    八年一月四日二十三時許，在彰化交流道附近，連絡丁○○（另案審理）販賣安
    非他命予高銘山、呂游寶釵，並由丁○○給予被告少許第二級毒品安非他命以為
    報酬。復於同年月六日凌晨零時三十分許，在彰化市○○○路五五七號前，與丁
    ○○共同持有淨重三十八公克之安非他命欲售予高銘山，而為警查獲。因認被告
    涉有販賣第二級毒品罪嫌云云。然查檢察官併辦上開部分被告之犯罪時間，與右
    揭事實欄所載被告之犯罪時間，二者相隔已有半年之久，已難遽認被告係基於概
    括犯意而反覆為之。況依被告之警訊筆錄等內容所載，被告因無第二級毒品安非
    他命可供販賣，乃臨時連絡介紹丁○○販賣第二級毒品安非他命予高銘山等人，
    被告併案部分所為係屬臨時起意為之，亦難遽認被告併案部分係基於概括之犯意
    。上開檢察官併案部分，尚難認與本件右揭論罪科刑部分，具有連續犯裁判上一
    罪之關係，自應退由檢察官另行依法處理。
據上論斷，應依刑事訴訟法第三百六十九條第一項前段、第三百六十四條、第二百九
十九條第一項前段、毒品危害防制條例第四條第五項、第二項、第十八條前段、刑法
第十一條前段、第二十六條前段，判決如主文。
本案經檢察官甲○○到庭執行職務。
中      華      民      國    八十九     年      三       月     八     日
                                  臺灣高等法院臺中分院刑事第六庭
                                        審判長法  官  劉  連  星
                                              法  官  沈  應  南
                                              法  官  張  祺  祥
右正本證明與原本無異。
如不服本判決應於收受送達後十日內向本院提出上訴書狀，其未述上訴之理由者並
得於提起上訴後十日內向本院補提理由書（均須按他造當事人之人數附繕本）。
                                              書記官  顏  子  良
中      華      民      國    八十九     年      三       月     九     日
                                                                        Ｏ


司法院資訊處製作；財團法人民間司法改革基金會備份。
